臺灣板橋地方法院刑事判決　　　　　　　　94年度訴字第90號
公　訴　人　臺灣板橋地方法院檢察署檢察官
被　　　告　辛○○
上列被告因贓物案件，經檢察官提起公訴（93年度偵字第161683
9 號），本院判決如下：
    主  文
辛○○以故買贓物為常業，處有期徒刑壹年。
    事  實
一、辛○○在台北縣三峽鎮○○路○ 段133 號經營「世奇汽車修
    理廠」，從事汽車維修逾20年。其因修車廠生意不佳，為節
    省成本，基於以故買贓物為常業之犯意，明知某2 不詳姓名
    年籍之成年男子，於民國93年7 月至同年9 月間，駛至渠處
    之車號DG—8380（林淑貞所有、戊○○管領使用，於93年4
    月16日發現失竊）、DN—7902（甲○○所有，於93年6 月20
    日發現失竊）、T9—9902（丙○○所有，於93年8 月10日發
    現失竊）、DR—8109（丁○○所有，於93年8 月27日發現失
    竊）自小客車，及攜至世奇修車廠之7F—3983號車牌（乙○○所有，於93年9 月19日發現失竊）均係竊得之贓物，仍任
    由該2 不詳姓名成年男子於世奇汽車修理廠拆解前揭汽車後
    ，以每片新臺幣（下同）1,500 元之低價（市價約4,500 元
    ），向該2 不詳姓名成年男子購買解體後之車門，或以拆解
    之車門、車牌等物抵充該2 不詳姓名成年男子之修車費用，
    共計購入DG—8380號車左、右前門各1 片、DN—7902號車左
    、右前門各1 片、T9—9902號車左、右前門各1 片、後行李
    箱蓋1 片、DR—8109號車左、右前門各1 片及保險桿1 個、
    7F—3983號車之車牌2 面，預備嗣後作為修理鈑金車輛時之
    換裝零件或其他用途，藉此牟利，並恃以為生。嗣於同年10
    月18日17時許，為警在前開地點查獲，並扣得上開自小客車
    、車門、保險桿及車牌等零件。
二、案經台北縣政府警察局新店分局報告臺灣板橋地方法院檢察
    署檢察官偵查起訴。
    理?由
一、訊據被告矢口否認有何贓物犯行，辯稱係友人庚○○、己○○2 人將前揭車輛換掛渠2 人自己的車牌，陸續開到世奇汽
    車修理廠，並自己動手拆解，沒有錢給伊，就拆下車門抵償
    ，渠2 人有拿合約書給伊看，看完之後就收起來，伊並不知
    道是贓車云云。經查：
  (1)車號DG—8380號自小客車為林淑貞所有、戊○○管領使用，
    原停放於臺北市○○街45號前，於93年4 月16日8 時30分許
    發現失竊，車號DN—7902號自小客車為甲○○所有，原停放
    在臺北市○○路口，於93年6 月20日15時發現失竊，車號T9
    —9902號自小客車係丙○○所有，原停放在臺北縣中和市○○路、板南路口，於93年8 月10日17時發現失竊、車號DR—
    8109號自小客車為丁○○所有，原停放臺北縣新店市○○路
    15號前，於93年8 月27日7 時30分許發現失竊，車號7F—39
    83號自小客車為乙○○所有，停放於臺北縣板橋市○○路堤
    防邊，於93年9 月19日發現車牌遭竊，有車輛竊盜、車牌失
    竊資料個別查詢報表—查詢車輛認可資料5 紙、被害人戊○○、甲○○、丙○○、丁○○、乙○○於警詢時之指述，台
    北縣政府警察局贓物認領保管單5 紙、台北縣政府警察局車
    輛尋獲電腦輸入單4 紙、現場及贓物照片9 張在卷可稽，足
    認前揭被告處所查獲之DG—8380號車左、右前門各1 片、DN
    —7902左、右前門各1 片、T9—9902左、右前門各1 片、後
    行李箱蓋1 片、DR—8109左、右前門各1 片及保險桿1 個、
    7F—3983 號車牌2面均屬贓物無疑。
  (2)被告於本院審理時自承：伊有懷疑該批車子是偷的，伊在93
    年7 月認識庚○○、己○○，渠2 人也曾拖車至世奇汽車修
    理廠，後來被三組的人查獲那輛車是贓車，渠2 人修車的錢
    也沒有給伊，後來他們陸續開了很多車，換掛渠等自己的車
    牌過來修理，沒有錢給伊，但他們就拆下車門來抵償等情（
    94年3 月30日審判筆錄），與被告於警詢中明確供稱：知道
    該批汽車零件皆為竊盜而來之贓物，因為經營之汽車修理場
    生意不佳，所以經濟情況不是很好，才會接受以失竊之汽車
    零件來換裝欲修理或鈑金之汽車，伊從事汽車修理業20餘年
    ，有辨識贓物之能力，只知道庚○○及己○○皆於夜間作案
    ，得手後就會將竊得車輛開進伊的修理廠內拆解，不知渠2
    人在何地竊得等情（偵查卷第17至20頁）、被告於偵查中供
    稱：庚○○及己○○都在伊車廠內動手拆解再賣給伊的，而
    且渠2 人借用伊的車廠解體，並沒有支付任何費用，賣的零
    件較行情便宜3 、4 千元，伊買車門是1,500 元，市價是
    4,500 元，所以向渠2 人購買供車廠裝修用、並未查詢過該
    批車輛是否為贓車，因為沒有資料可以查，一時也沒有想要
    向監理所問等情（同前卷74、93、107 頁）參互以觀，被告
    自稱從事汽車修理業20餘年，對於市面上有贓車、贓物零件
    流通之情形，難以諉為不知，又自承與前來使用車廠設備拆
    解汽車零件之庚○○、己○○甫認識，旋經警至世奇修車廠
    查獲渠2 人拖至該廠之汽車為贓車，嗣後對渠2 人駛來之汽
    車猶毫無警覺，既知有換掛車牌，又對車輛、車牌來源不加
    查證，以市價3 分之1 之低價購買渠2 人拆解汽車後之零件
    或作為修車費用之抵充，輕忽至此，顯然悖於常情；而被告
    於警詢時供稱知悉庚○○及己○○均在夜間行竊，復恰與前
    揭車輛、車牌失竊之時間均為相符，顯然被告嗣後所辯，並
    非無隱，已足認被告具有贓物認識無疑。又衡情一般車廠修
    理汽車或鈑金時，逕行置換車門之機會並非甚大，被告自稱
    世奇汽車修理廠生意不佳，導致伊經濟情況不良，因此以購
    買前揭贓物零件之方式欲獲取不法利益，竟於短期間內即收
    購前揭大批車門等零件，顯然有以此為常業之意思，亦可認
    定。
  (3)公訴意旨固依被告於警詢、偵查中之前揭供述，認為前揭查
    獲之贓物係自庚○○、己○○處所取得。然查，證人己○○
    於本院審理時證稱：僅曾前往世奇汽車修理廠修理自己的車
    ，不曾將任何車輛駛至該廠拆解汽車或換裝車門，亦無積欠
    修車款或出售被告汽車零件之事，本件之前揭車輛與其自己
    所涉犯之竊盜案件均無關等情（同前審判筆錄），證人庚○○則自偵查中起即傳喚無著（檢察官於本院審理時並未聲請
    傳訊證人庚○○、己○○），公訴意旨此部分認定之舉證，
    即屬不足，本院復查無前揭查獲之贓物係庚○○、己○○所
    竊取或交與被告之其他佐證，無從遽依被告單方供述為此部
    分認定，應認定被告係自某2 不詳姓名年籍之成年男子處取
    得前揭贓物，附此指明。
    綜據上述，被告所辯，無非事後飾卸之詞，難以採信，本件
    事證明確，被告犯行已堪認定，自應依法論科。
二、核被告所為，係犯刑法第350 條之以故買贓物為常業罪。爰
    審酌被告經營汽車修理廠，未思正當獲利，竟為貪圖不當利
    益，以犯贓物罪為常業，滋長汽車竊盜歪風，非但無端擴大
    被害人之損失及不便，亦嚴重危害社會治安，經查獲後猶反
    覆供詞，顯示避重就輕之僥倖心理，亦未對被害人進行賠償
    ，未見確實悔改之意，不容輕縱，兼衡其素行、犯罪之動機
    、目的、所得利益等一切情狀，量處如主文所示之刑，以示
    警懲。
據上論斷，應依刑事訴訟法第299 條第1 項前段，刑法第350 條
，罰金罰緩提高標準條例第?條前段，判決如主文。
本案經檢察官陳銘祥到庭執行職務。
中　　華　　民　　國　　94　　年　　4 　　月　　15　　日
                  刑事第八庭  審判長法　官  王屏夏
                                    法?官  陳鴻清
                                    法?官  王偉光
以上正本證明與原本無異
如不服本判決應於送達後10日內向本院提出上訴狀
                             ??   書記官　陳怡君
中　　華　　民　　國　　94　　年　　4 　　月　　18　　日
附錄本案論罪科刑法條全文：
中華民國刑法第350條
以犯前條之罪為常業者，處六月以上五年以下有期徒刑，得併科
3000元以下罰金。
